臺灣花蓮地方法院刑事判決　　　　　　　　　　　　　　九十三年度易字第九四號
　　公　訴　人　臺灣花蓮地方法院檢察署檢察官
　　被　　　告　戊○○
右列被告因竊盜案件，經檢察官提起公訴（九十三年度偵字第一三七七號），及移
併案審理（九十三年度偵字第二七七九號、九十三年度核退字第二五九三號、九十三
年度偵字第二七七八號）經本院合議庭裁定行簡式審判程序，判決如左：
    主  文
戊○○連續踰越牆垣及安全設備，於夜間侵入住宅竊盜，累犯，處有期徒刑壹年陸月
。
    事  實
一、戊○○前曾於民國（下同）八十九年十月間因犯竊盜罪，經法院判處有期徒刑一
    年，刑前強制工作三年確定，又於八十九年間因犯贓物罪，經法院判處有期徒刑
    三月確定，上開二罪經定應執行有期徒刑一年二月，刑前強制工作三年確定，甫
    於九十三年五月二十日縮短刑期執行完畢，猶不知悔改，再基於意圖為自己不法
    所有之概括犯意，連續於左列時間地點竊取他人之物：
（一）先於九十三年五月二十九日上午十一時許，在花蓮縣花蓮市○○街三五五巷八
      號前，見丙○○所有車牌號碼ＷＹＹ─七０八號輕型機車鑰匙忘記拔取，認有
      機可趁，徒手竊取之。得手後供己作為交通工具使用。嗣於九十三年六月十八
      日凌晨四時三十分許，騎乘該上開機車行經花蓮市○○○路一三一號前為警查
      獲。
（二）於九十三年六月二十三日凌晨二、三時許，先踰越牆垣攀爬侵入花蓮市○○路
      二七三巷一弄十一號一樓甲○○住處，再從一樓未關閉之窗戶越進入屋內（侵
      入住宅部分，未據告訴）徒手竊取甲○○所有之西門子牌3618型行動電話一支
      （序號 000000000000000）、甲○○之夫所有之MOTO牌V290行動電話一支（門
      號0000000000）及新力牌數位相機一台。得手後，旋於九十三年七月六日，在
      花蓮市○○○路頂尖通訊行，將上開甲○○所有之行動電話，以新臺幣（下同
      ）三百元轉售予不知情之通訊行人員，嗣經警方循線查獲。
（三）於九十三年十月二十一日凌晨五時許，至花蓮市○○街六十一號乙○○住處（
      侵入住宅部分，未據告訴），從原先業已破損的紗窗小洞，伸手開啟門鎖，自
      後門踰越無故侵入後，在一樓電腦室徒手竊取乙○○工作褲內皮夾一個（內裝
      有現金一千元、乙○○之身分證、汽機車駕照、健保ＩＣ卡），並接續在電腦
      桌上竊取其所有之MOTO牌LOLA型行動電話一支（門號為0000-0000000），得手
      後正欲搜尋其他財物時，恰為乙○○聽聞屋內有異聲，至樓下察看所發覺，戊○○先佯以係綽號「阿良」者要其前來為晃，趁乙○○不注意之際急忙逃逸。
      嗣後將所竊得的證件丟棄於花蓮縣南濱公園海邊，行動電話則棄置於花蓮市○○○路四十號住處附近。
二、案經被害人甲○○訴請花蓮縣警察局花蓮分局報請及臺灣花蓮地方法院檢察署檢
    察官偵查起訴及函送併案審理。
    理  由
一、右揭事實，業據被告戊○○於警詢中、偵查中及本院審理時供承不諱，核與被害
    人丙○○、甲○○、乙○○於在警訊時或本院審理時證述之情節相符，並有照片
    七幀、贓證物認領保管收據、車輛竊盜、車牌失竊資料個別查詢報表－查詢車輛
    認可資料、花蓮縣警察局花蓮分局受理刑事案件報案三聯單、花蓮縣警察局花蓮
    分局分駐派出所受理各類案件紀錄、切結書、通聯調閱查詢單、中華民國九十三
    年日出日沒時刻表各一紙附卷可稽，被告自白與事實相符。本件事證明確，被告
    犯行堪以認定，應予依法論科。
二、按圍牆、窗戶均係屬刑法第三百二十一條第一項第二款所謂之安全設備，故核被
    告事實欄（一）及（二）、（三）所為，係犯刑法第三百二十條第一項之竊盜罪
    、同法第三百二十一條第一項第一款、第二款之加重竊盜罪。又公訴人起訴事實
    雖未敘及被告有如事實（二）、（三）所示之犯行，然該部分事實與公訴人起訴
    之事實（一）既具有連續犯之裁判上一罪關係，應為起訴效力所及，本院自應併
    予審究，公訴意旨原僅認被告所為應依刑法第三百二十條第一項論處，尚有未洽
    ，惟起訴基本事實同一，爰依法變更起訴法條，附此敘明。被告就侵入被害人甲○○住處所為犯行，係以一竊盜行為同時竊取甲○○與其夫之物，侵害二個獨立
    之財產持有監督關係，為想像競合犯，應從一重之刑法第三百二十一條第一項第
    一款、第二款之加重竊盜罪處斷。公訴人原就事實（三）移送併案事實認係被告
    先破壞乙○○後門紗門後侵入云云，惟證人乙○○於本院審理時結證稱：當時外
    門的鋁門紗窗原先有一個小洞，被告應該是伸手從小洞開啟鋁門的暗鎖時將洞擴
    大，所以門窗並沒有被破壞等語，足見公訴人就此所認被告有破壞門扇之行為，
    容有誤會，就此事實應予更正，併予敘明。又其三次竊盜犯行，觸犯基本構成要
    件相同之罪名，顯係基於概括犯意反覆為之，為連續犯，應依刑法第五十六條之
    規定，從一重之刑法第三百二十一條第一項第一款、第二款之加重竊盜罪論處，
    並加重其刑。又查，被告曾犯有事實欄所載之犯罪科刑執行情形，此有臺灣高等
    法院被告全國前案紀錄表一份在卷可查，其受有期徒刑執行完畢後，五年以內再
    犯有期徒刑以上之本罪，為累犯，應依法遞加重其刑。爰審酌被告前曾因竊盜罪
    經判決處刑，並刑前經強制工作至九十二年十月九日，有臺灣高等法院被告全國
    前案紀錄表一份在卷可按，素行非佳，尚不知悔改，年富力壯，卻不思循正當合
    法途徑賺取財富，竟冀圖以行竊方式不勞而獲，復又侵入他人住宅行竊，不惟侵
    害人民財產權益，更嚴重破壞社會大眾居家安寧，並審酌其犯罪之手段、次數、
    竊取之財物價值多寡，以及被告犯罪後坦承犯行，態度良好等一切情狀，量處如
    主文所示之刑。
據上論結，應依刑事訴訟法第二百九十九條第一項前段、第三百條，刑法第五十六條
、第三百二十一條第一項第一款、第二款、第五十五條、第四十七條，判決如主文。
本案經檢察官丁○○到庭執行職務。
中      華      民      國    九十四    年      一      月     十四     日
                              臺灣花蓮地方法院刑事第一庭
                                  法    官    李  豫  雙
右正本證明與原本無異。
如對本判決不服，應於送達後十日內，向本院提出上訴狀。（應抄附繕本）告訴人或
被害人如對於本判決不服者，應具備理由請求檢察官上訴，其上訴期間之計算係以檢
察官收受判決正本之日期為準。
                                  法院書記官
中      華      民      國    九十四    年      一      月     十七     日
附錄本判決論罪之法律條文：
刑法第三百二十一條第一項第一款、第二款：
犯竊盜罪而有左列情形之一者，處六月以上五年以下有期徒刑：
一、於夜間侵入住宅或有人居住之建築物、船艦或隱匿其內而犯之者。
二、毀越門扇、牆垣或其他安全設備而犯之者。
